【裁判字號】    99,台上,4258
【裁判日期】    990708
【裁判案由】    違反毒品危害防制條例等罪
【裁判全文】
最高法院刑事判決            九十九年度台上字第四二五八號
上  訴  人  甲○○
選任辯護人  許碧真律師
上  訴  人  乙○○
上列上訴人等因違反毒品危害防制條例等罪案件，不服台灣高等
法院中華民國九十九年一月二十九日第二審判決（九十八年度上
訴字第三三０八號，起訴案號：台灣板橋地方法院檢察署九十六
年度少連偵字第八五號），提起上訴，本院判決如下：
    主  文
上訴駁回。
    理  由
一、甲○○違反毒品危害防制條例部分：
按刑事訴訟法第三百七十七條規定，上訴於第三審法院，非以判
決違背法令為理由，不得為之。是提起第三審上訴，應以原判決
違背法令為理由，係屬法定要件。如果上訴理由書狀並未依據卷
內訴訟資料，具體指摘原判決不適用何種法則或如何適用不當，
或所指摘原判決違法情事，顯與法律規定得為第三審上訴理由之
違法情形，不相適合時，均應認其上訴為違背法律上之程式，予
以駁回。本件原判決撤銷第一審關於上訴人甲○○轉讓第二級毒
品部分之判決，改判仍論處甲○○共同成年人對未成年人轉讓第
二級毒品罪刑，已敘明所憑之證據及認定之理由；從形式上觀察
，並無判決違背法令之情形存在。查原判決認甲○○與乙○○自
民國九十六年三月間起至同年四月六日止，共同接續四次轉讓微
量之安非他命予少年Ａ女及已成年之Ｂ女施用等情，已綜合證人
Ａ女、Ｂ女、乙○○及吳坤燦等人之陳述等全部卷證資料，詳加
審酌判斷；復以甲○○辯稱其與Ａ女、Ｂ女係合資購買安非他命
，共同施用云云，為卸責之詞，不足採信，併予指駁綦詳。上訴
意旨仍執陳詞，否認犯罪，並擷取上開證人所為之片段陳述，憑
己見為不同之評價，任意指摘原判決違法，難謂符合第三審上訴
之法定要件。其關於此部分之上訴為違背法律上之程式，應予駁
回。
二、甲○○妨害自由部分及乙○○部分：
查第三審上訴書狀，應敘述上訴之理由，其未敘述者，得於提起
上訴後十日內補提理由書於原審法院，已逾上述期間，而於第三
審法院未判決前仍未提出上訴理由書狀者，第三審法院應以判決
駁回之，刑事訴訟法第三百八十二條第一項、第三百九十五條後
段規定甚明。本件甲○○妨害自由部分（未聲明一部上訴，視為
全部上訴）、上訴人乙○○違反毒品危害防制條例（轉讓第二級
毒品）及妨害自由部分，經原審判決後，甲○○於民國九十九年
三月一日提起上訴，乙○○於同年二月二十二日提起上訴，均未
敘述理由，迄今逾期已久，於本院未判決前仍未提出，依上開規
定，其等關於此部分之上訴即非合法，均應予駁回（關於上訴人
等傷害部分之上訴，均經原審裁定駁回）。
據上論結，應依刑事訴訟法第三百九十五條，判決如主文。
中    華    民    國  九十九  年    七    月    八    日
                      最高法院刑事第十庭
                          審判長法官  花  滿  堂
                                法官  黃  正  興
                                法官  陳  東  誥
                                法官  林  錦  芳
                                法官  洪  昌  宏
本件正本證明與原本無異
                                      書  記  官
中    華    民    國  九十九  年    七    月   十二   日
                                                      Ｑ

司法院資訊處製作；財團法人民間司法改革基金會備份。
